【裁判字號】    97,消債更,156
【裁判日期】    970905
【裁判案由】    更生事件
【裁判全文】
臺灣新竹地方法院民事裁定           97年度消債更字第156號
聲  請  人  甲○○
                      號
上列當事人因消費者債務清理事件，聲請保全處分，本院裁定如
下：
    主  文
聲請駁回。
    理  由
一、按法院就更生或清算之聲請為裁定前，得因利害關係人之聲
    請或依職權，以裁定為下列保全處分：一、債務人財產之保
    全處分；二、債務人履行債務及債權人對於債務人行使債權
    之限制；三、對於債務人財產強制執行程序之停止；四、受
    益人或轉得人財產之保全處分；五、其他必要之保全處分，
    消費者債務清理條例第19條第1項定有明文，且係為防杜債
    務人之財產減少，維持債權人間之公平受償，及使債務人有
    重建更生之機會，始有保全處分之必要，觀諸消費者債務清
    理條例第19條立法說明即明。次按，為達更生目的，法院固
    得依聲請或職權以保全處分裁定停止強制執行程序之進行，
    惟法院裁定開始更生程序後，無擔保及無優先權之債權人對
    於債務人不得開始或繼續訴訟及強制執行程序，為同條例第
    48條第2項所明定，是於本院裁定准予更生程序前，除別有
    緊急或必要情形，債權人依法得訴訟及為強制執行之權利應
    不受影響。
二、本件聲請意旨略以：聲請人已遭債權銀行聲請支付命令及提
    起民事訴訟 (本院97年度促字第7360號支付命令、臺灣台北
    地方法院97年度簡字第23420號)，而聲請人須扶養兩名幼年
    子女及年邁患有慢性病之母親，由於醫師診斷需24小時專人
    照顧，聲請人申請一名外籍看護，月付25000元，雖然配偶
    經營小吃店，但因小吃店生意清淡而收入不佳。聲請人之薪
    資在負擔扶養費用及小孩學費、伙食費與全家日常生活開支
    下，實已不足。然而聲請人薪資收入為將來更生方案之基礎
    ，為避免債權人於更生聲請階段對聲請人薪資強制執行而影
    響聲請人將來履行更生方案之能力，聲請法院准予停止對聲
    請之薪資強制執行之執行行為等語。
三、經查：本件債務人前曾因清償債務事件，經債權人中國信託
    商業銀行向本院聲請支付命令，經本院於97年8月18日核發
    ，有本院97年度促字第7360號支付命令可證，經國泰世華銀
    行向臺灣台北地方法院提起訴訟，有該院97年度北簡字第
    23420號判決可參，惟依聲請人所主張之內容前述債權人依
    前開程序僅取得強制執行之執行名義，並未開始強制執行程
    序，是以尚無從停止債權人之強制執行程序，從而債務人聲
    請前述保全處分，於法即有未合，應予駁回，爰裁定如主文
    。
中    華    民    國    97    年    9     月    5     日
              民事第一庭    法      官  王銘勇
上為正本係照原本作成。
如不服本裁定，應於裁定送達後10日內，以書狀向本院提出抗告
，並繳納抗告費新臺幣1千元。
中    華    民    國    97    年    9     月    5     日
                            書  記  官  曾秀貞


司法院資訊處製作；財團法人民間司法改革基金會備份。
